臺灣台中地方法院民事裁定　九十三年小上字第九九號
　　上　訴　人　乙○○
　　被　上訴人　甲○○○
右當事人間請求給付報酬事件，上訴人對於中華民國九十三年六月八日本院沙鹿簡易
庭九十三年度沙小字第三八四號小額民事判決提起上訴，本院裁定如左：
    主      文
上訴駁回。
上訴費用新台幣壹仟伍佰元由上訴人負擔。
    理      由
一、按對於小額程序之第一審裁判之上訴或抗告，非以其違背法令為理由，不得為之
    。又上訴狀內應記載上訴理由，表明：(1)原判決所違背之法令及具體內容。(2)依
    訴訟資料可認為原判決有違背法令之具體事實。民事訴訟法第四百三十六條之二
    十四第二項、同條之二十五，分別定有明文。又所謂判決有違背法令，乃指判決
    不適用法規或適用不當，亦為同法第四百六十八條所明定，且此亦為小額事件之
    上訴程序所準用（民事訴訟法第四百三十六條之三十二第二項參照）。而以判決
    有不適用法規或適用不當為上訴理由時，其上訴狀或理由書應有具體之指摘，並
    揭示該法規之條項或內容，若係成文法以外之法則，應揭示該法則之旨趣，倘為
    司法院解釋或最高法院之判例，則應揭示該判解之字號或其內容，如依民事訴訟
    法第四百六十九條所列第一款至第五款事由提起上訴時（第六款未準用，參照同
    上民事訴訟法第四百三十六條之三十二第二項規定），其上訴狀或理由書應揭示
    合於該條款之事實，上訴理由狀如未依此項方法表明者，即難認為已對原判決之
    違背法令有具體之揭示，其上訴自難認為合法（最高法院七十一年台上字第三一
    四號判例要旨參照）。
二、次按上訴狀內未表明上訴理由者，上訴人應於提起上訴二十日內提出理由書於原
    審法院；未提出者，毋庸命其補正。上訴不合程式或已逾期間或法律上不應淮許
    者，第二審法院應以裁定駁回之。民事訴訟法第四百七十一條第一項、第四百四
    十四條第一項前段，亦分別定有明文。且此於小額事件之上訴程序亦準用之（民
    事訴訟法第四百三十六條之三十二第二項參照）。
三、上訴意旨詳如附件上訴狀所載。
四、經查，本件上訴人對第一審判決提起上訴，無非以被上訴人於農業發展條例修正
    後，因被上訴人所買房屋坐落基地已可辦理分割及所有權移轉登記，故而委任上
    訴人辦理土地移轉登記事宜，被上訴人竟顛倒事實，稱委任關係係存在上訴人與
    訴外人許天水間，以規避應負擔之費用，訴外人許天水未將土地移轉予被上訴人
    ，係因使用執照問題未解決，被上訴人與訴外人許添水間之糾紛錯綜複雜，不應
    歸責於上訴人，而移轉無糾紛之二坪土地係被上訴人所同意，被上訴人自應負擔
    上訴人所支出之必要費用，被上訴人罔顧上訴人之辛勞，拒絕給付報酬，實背於
    公序良俗等語，指摘被上訴人拒絕給付報酬甚屬不該，既非以原審判決違背法令
    為其上訴之論據，亦未表明：(1)原判決所違背之法令及具體內容。(2)依訴訟資料
    可認為原判決有違背法令之具體事實。揆諸前開說明，其上訴即難認為合法，應
    逕予駁回。
五、據上論結，依民事訴訟法第四百三十六條之三十二第一項、第二項、第四百七十
    一條第一項、第四百四十四條第一項、第九十五條、第七十八條、第四百三十六
    條之十九第一項，裁定如主文。
中　　　華　　　民　　　國　　九十三　　年　　　九　　　月　　二十三　　日
                              臺灣臺中地方法院民事第二庭
~B審判長法官　許文碩
~B法　　　官　何世全
~B法　　　官　呂麗玉
右為正本係照原本作成
不得抗告
中　　　華　　　民　　　國　　九十三　　年　　　九　　　月　　二十三　　日
~B法院書記官
